【裁判字號】    97,訴,140
【裁判日期】    970331
【裁判案由】    違反毒品危害防制條例
【裁判全文】
臺灣嘉義地方法院刑事判決               97年度訴字第140號
公  訴  人  臺灣嘉義地方法院檢察署檢察官
被      告  甲○○
上列被告因違反毒品危害防制條例案件，經檢察官提起公訴（九
十七年度毒偵字第二０三號），被告於準備程序中就被訴事實為
有罪之陳述，經本院合議庭裁定由受命法官改依簡式程序審理，
判決如下：
    主  文
甲○○施用第一級毒品，累犯，處有期徒刑捌月；又施用第二級
毒品，累犯，處有期徒刑伍月。應執行有期徒刑壹年。
    事  實
一、甲○○前因施用毒品案件，經本院以九十二年度毒聲字第三
    四七號裁定送觀察、勒戒後，認無繼續施用毒品傾向，於民
    國九十二年九月十九日執行完畢釋放。又因施用毒品案件，
    經本院以九十三年度嘉簡字第三四四號判決判處有期徒刑四
    月確定；另因搶奪、施用毒品、竊盜案件，分別經本院以九
    十三年度嘉簡字第一一六四號判決判處有期徒刑六月、九十
    三年度嘉簡字第一０二九號判決判處有期徒刑六月、九十四
    年度嘉簡字第五六號判決判處有期徒刑三月，均分別確定，
    上揭三罪並定應執行有期徒刑一年二月確定，與前揭施用毒
    品判處有期徒刑四月之罪接續執行，於九十五年一月十日假
    釋出監，於九十五年三月十一日假釋期滿執行完畢。詎仍不
    知悔改，基於施用第一級毒品海洛因之犯意，於九十六年十
    二月二十五日某時，在雲林縣北港鎮○○街九號居所內，以
    將海洛因攙入香菸內點燃吸食之方式，施用第一級毒品海洛
    因一次。另於九十六年十二月二十五日晚間某時，基於施用
    第二級毒品甲基安非他命之犯意，在上揭居所內，以將甲基
    安非他命置於玻璃球內燒烤吸其煙之方式施用第二級毒品甲
    基安非他命一次。嗣於同年十二月二十七日晚間十一時十五
    分許，為警在嘉義市○○路一八五號前盤查，經甲○○同意
    採尿送驗後，呈安非他命類及鴉片類代謝物嗎啡陽性反應，
    始悉上情。
二、案經嘉義縣警察局中埔分局報告臺灣嘉義地方法院檢察署檢
    察官偵查起訴。
    理  由
一、本件係經被告甲○○於準備程序當庭表示認罪，而經本院裁
    定以簡式審判程序加以審理，則依據刑事訴訟法第二百七十
    三條之二、同法第一百五十九條第二項之規定，不適用傳聞
    法則有關限制證據能力之相關規定，合先敘明。
二、訊據被告甲○○對於上開犯罪事實均坦承不諱，佐以被告於
    九十六年十二月二十七日凌晨一時三十分許，經警得其同意
    採尿送驗，其結果呈嗎啡陽性（按施用海洛因後，經人體之
    水解代謝作用，會呈嗎啡陽性反應）及甲基安非他命陽性反
    應乙情，有高雄市立凱旋醫院濫用藥物尿液檢驗報告（檢體
    編號為：中C41號）、代號與真實姓名對照表各一份在卷可
    佐，是上開補強證據，已足資擔保被告前述自白之真實性，
    核與事實相合，可信為真實。此外，被告前因施用毒品案件
    ，經本院以九十二年度毒聲字第三四七號裁定送觀察、勒戒
    後，認無繼續施用毒品傾向，於九十二年九月十九日執行完
    畢釋放等情，有臺灣嘉義地方法院檢察署刑案資料查註紀錄
    表及臺灣高等法院被告前案紀錄表各乙份附卷可憑。是被告
    施用毒品經強制戒治執行完畢釋放後，五年內再犯施用第一
    級、第二級毒品之犯行，堪以認定，應依法論科。
三、查海洛因、甲基安非他命分別為毒品危害防制條例第二條第
    二項第一款、第二款所定之第一級、第二級毒品，故核被告
    甲○○所為，係犯毒品危害防制條例第十條第一項之施用第
    一級毒品罪及同條第二項之施用第二級毒品罪。被告施用前
    持有海洛因、甲基安非他命之低度行為，應為各該施用之高
    度行為所吸收，均不另論罪。其所犯上開二罪，犯意各別，
    觸犯構成要件不同之罪名，應予分別論處，併合處罰。又被
    告因施用毒品案件，經本院以九十三年度嘉簡字第三四四號
    判決判處有期徒刑四月確定；另因搶奪、施用毒品、竊盜案
    件，分別經本院以九十三年度嘉簡字第一一六四號判決判處
    有期徒刑六月、九十三年度嘉簡字第一０二九號判決判處有
    期徒刑六月、九十四年度嘉簡字第五六號判決判處有期徒刑
    三月，均分別確定，上揭三罪並定應執行有期徒刑一年二月
    確定，與前揭施用毒品判處有期徒刑四月之罪接續執行，於
    九十五年一月十日假釋出監，於九十五年三月十一日假釋期
    滿執行完畢等情，有臺灣高等法院被告前案紀錄表、臺灣嘉
    義地方法院檢察署刑案資料查註紀錄表各一份在卷可稽，其
    於受徒刑之執行完畢後，五年以內故意再犯本件有期徒刑以
    上之二罪，均為累犯，應依法各加重其刑。爰審酌被告曾因
    施用毒品經裁定觀察、勒戒，猶未知警惕而再犯本案，足見
    其未徹底戒除施用毒品，惟念及施用毒品本質上係戕害自身
    健康之行為，尚未嚴重破壞社會秩序或侵害他人權益，且被
    告坦承犯行、犯後態度尚屬良好暨其犯罪之動機、目的、手
    段、國中畢業之智識程度等一切情狀，分別量處如主文所示
    之刑，並定其應執行之刑。
據上論斷，應依刑事訴訟法第二百七十三條之一第一項、第二百
九十九條第一項前段，毒品危害防制條例第十條第一項、第二項
，刑法第十一條、第四十七條第一項、第五十一條第五款，判決
如主文。
本案經檢察官蔡彥守到庭執行職務。
中    華    民    國    97    年    3     月    31    日
                  刑事第一庭    法  官  黃琴媛
上列正本證明與原本無異。
如不服本判決，應於判決送達後十日內向本院提出上訴狀，上訴
書狀依法應敘述具體理由，如未敘述具體理由者，應於上訴期間
屆滿後二十日內補提理由書於本院（均應附繕本）。
中    華    民    國    97    年    3     月    31    日
                                書記官  李彩娥
毒品危害防制條例第10條
施用第一級毒品者，處 6 月以上 5 年以下有期徒刑。
施用第二級毒品者，處 3 年以下有期徒刑。


司法院資訊處製作；財團法人民間司法改革基金會備份。
